臺灣臺南地方法院刑事判決　　　　　　　 94年度訴字第483號
公　訴　人　臺灣臺南地方法院檢察署檢察官
被　　　告　甲　○　○　男42.
上列被告因違反毒品危害防制條例案件，經檢察官提起公訴（94
年度營毒偵字第 120號），暨檢察官函請併案審理（94年度營毒
偵字第 194號），被告就犯罪事實為有罪之陳述，經本院裁定進
行簡式審判程序後，判決如下：
     主     文
甲○○連續施用第一級毒品，累犯，處有期徒刑拾壹月。
    事      實
一、甲○○於民國九十一年間因違反毒品危害防制條例案件，經
    本院以91年度簡字第55號判決判處有期徒刑六月確定，如易
    科罰金以銀元三百元折算一日，並於九十二年六月二十三日
    易科罰金執行完畢。復因施用第一級毒品海洛因案件，經本
    院以90年度毒聲字第951 號裁定令入勒戒處所施以觀察、勒
    戒處分，經送執行觀察、勒戒後，於九十年十月五日因無繼
    續施用傾向而觀察、勒戒執行完畢釋放出所；又再施用毒品
    ，另經本院以91年度毒聲字第538 號裁定再送勒戒處所施以
    觀察、勒戒處分，經送執行觀察、勒戒後因有繼續施用毒品
    傾向，再經本院以91年度毒聲字993 號裁定施以強制戒治一
    年，並於九十二年一月十四日經本院以91年毒聲字第2115號
    裁定停止戒治付保護管束釋放，而於九十二年六月二十日戒
    治期滿未經撤銷保護管束視為執行完畢。惟甲○○仍未戒除
    毒癮，於上開觀察、勒戒及強制戒治執行完畢釋放後五年內
    ，基於施用第一級毒品海洛因之概括犯意，自九十三年七、
    八月間至九十四年一月十七日下午二時止，以將海洛因摻入
    香菸點燃吸食方式，駕駛其所有之自小客車至臺南縣將軍鄉
    臺南縣將軍鄉公墓或其他偏僻地區等路邊，連續在車上施用
    第一級毒品海洛因多次。嗣先於九十三年十二月三十一日晚
    上八時八分許，因甲○○為臺南縣警察局學甲分局列管出矯
    治機構定期調驗毒品人口，經通知至警局並經甲○○同意後
    ，採集尿液送驗結果呈嗎啡陽性反應；又於九十四年一月十
    九日下午三時二十五分許，經警通知至警局並於其同意後，
    採集尿液送驗結果呈嗎啡陽性反應，而查獲上情。
二、案經臺南縣警察局學甲分局報請臺灣臺南地方法院檢察署檢
    察官偵查起訴及函送併案審理。
    理      由
一、本件被告甲○○所犯為死刑、無期徒刑或最輕本刑為三年以
    上有期徒刑以外之罪，其於準備程序中就被訴事實為有罪之
    陳述，經法官告知簡式審判程序之旨，並聽取公訴人之意見
    後，爰依刑事訴訟法第二百七十三條之一第一項規定，裁定
    由受命法官獨任進行簡式審判程序，合先敘明。
二、上揭犯罪事實，業據被告甲○○於本院審理時坦承不諱，且
    被告經警分別於九十三年十二月三十一日晚上八時八分許（
    尿液檢體編號為OＺ00000000000 號）及九十四年一月十九日
    下午三時二十五分許（尿液檢體編號為D001號）採集尿液送
    驗，經送長榮大學毒物研究中心以酵素免疫分析法篩檢氣相
    層析／質譜儀法確認結果，確呈嗎啡陽性反應等情，有臺南
    縣警察局學甲分局列管毒品人口尿液檢體採集送驗紀錄表、
    臺南縣警察局學甲分局採集尿液姓名對照表、長榮大學毒物
    研究中心九十四年三月四日濫用藥物檢驗報告、長榮大學毒
    物研究中心九十四年二月一日濫用藥物檢驗報告各一紙附卷
    可稽。按海洛因係由嗎啡經化學合成而製得，經注射進入人
    體後，因代謝而分解又生成嗎啡，因此施打海洛因後，由尿
    液檢驗結果仍為嗎啡反應。是以，被告甲○○自白施打海洛
    因，而採尿化驗之結果呈現嗎啡陽性反應，核屬科學上合理
    之現象。綜合上開事證互核相符，被告甲○○施用第一級毒
    品海洛因之行為至為明確。此外，被告前因施用第一級毒品
    海洛因案件，經本院以90年度毒聲字第951 號裁定令入勒戒
    處所施以觀察、勒戒處分，經送執行觀察、勒戒後，於九十
    年十月五日因無繼續施用傾向而觀察、勒戒執行完畢釋放出
    所；又再施用毒品，另經本院以91年度毒聲字第538 號裁定
    再送勒戒處所施以觀察、勒戒處分，經送執行觀察、勒戒後
    因有繼續施用毒品傾向，再經本院以91年度毒聲字993 號裁
    定施以強制戒治一年，並於九十二年一月十四日經本院以91
    年毒聲字第2115號裁定停止戒治付保護管束釋放，而於九十
    二年六月二十日戒治期滿未經撤銷保護管束視為執行完畢，
    被告甲○○於觀察、勒戒及強制戒治執行完畢釋放後五年內
    再犯本案施用毒品犯行，應依法追訴審理等情，有臺灣高等
    法院被告全國前案紀錄表及臺灣臺南地方法院檢察署刑案資
    料查註紀錄表各一份附卷可按。綜上所查，被告自白核與事
    實相符，本件事證明確，被告犯行堪以認定。
三、查海洛因為第一級毒品，毒品危害防制條例第二條第二項第
    一款定有明文。是核被告所為，係犯毒品危害防制條例第十
    條第一項之施用第一級毒品罪。其施用前持有第一級毒品之
    低度行為，為施用第一級毒品之高度行為所吸收，不另論罪
    。被告先後多次施用第一級毒品之行為，時間緊接，犯罪基
    本構成要件相同，顯係基於概括之犯意反覆為之，應依連續
    犯之規定論以一罪，並加重其刑。末查，被告於九十一年間
    因違反毒品危害防制條例案件，經本院以91年度簡字第55號
    判決判處有期徒刑六月確定，如易科罰金以銀元三百元折算
    一日，並於九十二年六月二十三日易科罰金執行完畢，有前
    開臺灣臺南地方法院檢察署刑案資料查註紀錄表、臺灣高等
    法院被告全國前案紀錄表各一紙在卷可按，五年以內再犯本
    件有期徒刑以上之罪，為累犯，應依刑法第四十七條及第七
    十條之規定，遞加重其刑。爰審酌被告有如事實欄所載之施
    用毒品前科，有前開臺灣臺南地方法院檢察署刑案資料查註
    紀錄表及臺灣高等法院被告全國前案紀錄表在卷可參，猶不
    知悔改，竟於短期內一再施用毒品，其戒癮之意志力甚為薄
    弱，然其本質仍屬自戕身心之行為，尚未生巨大危害於整體
    社會，及其犯罪之動機、目的、手段、所生危害、施用毒品
    之期間、犯罪後坦承犯行態度良好及施用毒品自戕身心等一
    切情狀，量處如主文所示之刑，以資懲戒。
四、另臺灣臺南地方法院檢察署檢察官94年度營毒偵字第194號
    移送併辦之被告於九十三年十月間某日至九十三年十二月二
    十七日下午三時止，施用第一級毒品海洛因部分，因該移送
    併辦部分，與本案公訴人起訴部分乃同一事實，已為本院所
    審究，附此敘明。
據上論斷，應依刑事訴訟法第二百七十三條之一第一項、第二百
九十九條第一項前段，毒品危害防制條例第十條第一項，刑法第
十一條前段、第五十六條、第四十七條，判決如主文。
本案經檢察官乙○○到庭執行職務。
中　　華　　民　　國　　94　　年　　5　　月　　31 　　日
  　　　　　　　　　刑事第十一庭  法　官　楊  佳  祥
以上正本證明與原本無異。
如不服本判決，應於收受送達後10日內向本院提出上訴書狀（應
附繕本）。
　　　　　　　　　　　　　　　　　書記官  顏  惠  華
中　　華　　民　　國　　94　　年　　5　　月　　31 　　日
附錄本案論罪科刑法條全文：
毒品危害防制條例第十條第一項：
施用第一級毒品者，處六月以上五年以下有期徒刑。
